【裁判字號】    95,聲,1916
【裁判日期】    951229
【裁判案由】    返還提存物
【裁判全文】
臺灣桃園地方法院民事裁定              95年度聲字第1916號
聲?請?人  航佳國際股份有限公司
??????????設桃園縣中.
法定代理人?甲○○?住同上
相?對?人  奈元生命科技開發股份有限公司
??????????住台北市○○路90巷5號
法定代理人?乙○○?住同上
上列聲請人聲請返還提存物事件，本院裁定如下：
    主  文
本院九十三年度存字第二○六二號擔保提存事件聲請人所提存之
擔保金新台幣壹拾捌萬元，准予返還。
    理  由
一、按訴訟終結後，供擔保人證明已定20日以上之期間，催告受
    擔保利益人行使權利而未行使者，法院應依供擔保人之聲請
    ，以裁定命返還其提存物，民事訴訟法第104 條第1 項第3
    款定有明文。依同法第106 條規定，上開規定於其他依法令
    供訴訟上之擔保者準用之。而訴訟終結，宜從廣義解釋，包
    括執行程序終結在內。故債權人於執行程序終結後，定20日
    以上之期間催告受擔保利益人行使權利而未行使者，法院即
    應依上開規定裁定准許返還提存物。
二、本件聲請意旨略以：聲請人與相對人間假扣押事件，聲請人
    前遵本院93年度裁全字第3625號民事裁定為擔保假處分執行
    ，曾提供新台幣180,000 元為擔保金，以本院93年度存字第
    2062 號 擔保提存事件提存後，聲請本院以93年度執全字第
    1620號假處分執行事件，對相對人所有財產執行假處分在案
    。茲因聲請人業已撤銷上開假處分裁定及撤回上開假處分執
    行，並聲請本院定20日以上期間通知受擔保利益人即相對人
    行使權利，經本院於民國95年11月2 日以95年度聲字第1431
    號通知行使權利事件，發函通知相對人於收受通知後21日內
    行使權利而迄今未行使等語。並提出民事執行處通知、提存
    書暨國庫存款收款書、95年11月2 日桃院木民信95年度聲字
    第1431 號 函各乙件（均為影本）為證。
三、經查，聲請人本件主張，除據其提出上開證據為證外，並經
    本院依職權調取本院93年度裁全字第3625號假扣押裁定、93
    年度執全字第1620號假扣押執行、93年度存字第2062號擔保
    提存、95年度全聲字第347 號撤銷假處分、95年度聲字第14
    31號通知行使權利事件卷宗，核閱屬實。且聲請人於上開假
    扣押執行事件終結後，聲請本院定20日以上之期間通知相對
    人就其因上開假處分所受損害行使權利而未行使一節，亦有
    上開95年度聲字第1431號通知行使權利事件卷宗、本院民事
    紀錄科查詢表2 紙在卷可稽。是依上說明，聲請人聲請返還
    本件提存物，核無不合，應予准許。
四、依民事訴訟法第106 條、第104 條第1 項第3 款，裁定如主
    文。
中    華    民    國    95    年    12    月    29    日
                  民事第一庭    法  官  卓立婷
以上正本係照原本作成。
如不服本裁定應於送達後10日內向本院提出抗告狀，並繳納抗告
費新臺幣1,000元。
中    華    民    國    96    年    1     月    2     日
                                書記官  冒佩妤


司法院資訊處製作；財團法人民間司法改革基金會備份。
